臺灣高等法院臺南分院刑事判決        100年度上易字第620號
上  訴  人  臺灣臺南地方法院檢察署檢察官
上  訴  人
即  被  告  許嘉芬
選任辯護人  江信賢  律師
            蔡麗珠  律師
            謝凱傑  律師
上列上訴人因被告詐欺案件，不服臺灣臺南地方法院１００年度
易字第５３８號，中華民國１００年８月１０日第一審判決（起
訴案號：臺灣臺南地方法院檢察署９９年度偵字第１５２１３號
），提起上訴，被告就被訴事實為有罪陳述，本院裁定進行簡式
審判程序，判決如下：
    主  文
上訴駁回。
    事  實
一、許嘉芬因財務狀況不佳，遂意圖為自己不法所有，透過以會
    養會方式，於民國９６年９月２０日至９８年８月間，自任
    互助會會首，陸續召集如附表一所示之５組互助會（會期起
    迄期間、會員人數、每會金額等均詳如附表一所示），並佯
    以如附表一所示之人頭會員名義加入各該互助會，且邀集盧
    煌欽等如附表七所示之人陸續參與各該互助會，標會方式採
    內標制，於每月１９日開標，由各該欲投標會員以電話或電
    子郵件通知許嘉芬標息金額，許嘉芬統整後再告知各會員何
    人得標及標息金額；嗣許嘉芬利用欲投標會員均僅以口頭或
    電子郵件告知，且其為會首掌控各互助會開標事宜之機會，
    分別於如附表二至六所示之時間，以不詳姓名會員之名義，
    告知各該活會會員係由該他人得標方式，使不知情之盧煌欽
    等活會會員，誤認係由其他互助會員得標，因而陷於錯誤，
    陸續如數遵期繳交扣除標息之會款予許嘉芬，嗣許嘉芬已無
    力周轉遂宣布倒會，許嘉芬即以此方式詐領會款約新台幣（
    下同）１０,８４３,５００元。
二、案經許嘉芬自首、盧煌欽、郭璞真、林錦鳳、陳淑利、石陳
    月華、陳肇芳、蔡佳容、陳安妮、林潔如、胡蘊珠、吳盈潔
    、黃淑靜、周明慶、陳珍妮、蔡明家、洪萍、藍月素、趙葭
    蓓、鄭秀玉、王春亮、陳美惠、蔡莉娟、蘇慶隆、王佩茵、
    呂玫璇、林政賢、簡秉謙、王昭棟、鍾麗鳳、馬仕憲等訴由
    臺灣臺南地方法院檢察署檢察官偵辦。
    理  由
一、上開如何詐欺取財之犯罪事實，迭據被告於偵查、原審中及
    本院審理時坦承不諱，核與告訴人暨告訴代理人盧煌欽於警
    詢及偵查中指訴、告訴人暨告訴代理人林錦鳳於偵查中指訴
    相符，並有互助會章程５份、告訴人受害情形統計表２５份
    在卷可稽。是被告上開自白與事實相符，堪以採信。本案事
    證已臻明確，被告犯行均堪認定，自應依法論科。又起訴書
    附表２至６所記載被告得標金額，與警卷所提出的標單所示
    得標金額（見警卷第１４、１６、１８、２０、２２頁），
    經原審法院依職權核對後，並予以計算各被害人於各會所受
    有損失金額，與起訴書附表２至７所示不符部分，業經蒞庭
    檢察官於原審中當庭更正（見原審卷第４４頁背面），附此
    敘明。
二、核被告先後於附表一所示５組互助會之詐領會款行為，均係
    犯刑法第三百三十九條條第一項詐欺取財罪。被告於各互助
    會之每一會期所犯之詐取互助會款之行為，應係各基於一個
    犯罪決意所為，所侵害法益各屬相同，為接續犯，應論以一
    罪。又被告於各次標會中同時詐欺如附表所示之被冒名會員
    及其餘活會會員之財物，係以一行為而觸犯數詐欺取財罪，
    為想像競合犯，應依刑法第五十五條前段規定，從一詐欺取
    財罪處斷。再被告所犯上開五次詐欺取財罪間，其犯意各別
    ，行為不同，應予分論併罰。另按對於未發覺之罪自首而受
    裁判者，得減輕其刑。但有特別規定者，依其規定，刑法第
    六十二條亦定有明文。查被告於案發後，於有偵查權限之員
    警發覺其犯罪前，即主動向臺灣臺南地方法院檢察署呈遞自
    首狀，自首其犯行，並表示願意接受裁判，此有被告所提刑
    事自首狀存卷可考（見他字卷第一頁），堪認被告所為與上
    開自首要件相符，依刑法第六十二條前段規定，減輕其刑。
三、原審法院認被告罪證明確，適用刑法第三百三十九條第一項
    、第五十五條、第五十一條第五款、第六十二條前段、第四
    十一條第一項、第八項、刑法施行法第一條之一，審酌被告
    前無前案紀錄，素行良好，此有臺灣高等法院被告前案紀錄
    表附卷可稽，其具有相當學識，擔任互助會會首，本應以誠
    實信用方法為會員處理互助會事宜，竟不知篤守信用，明知
    已陷於無資力，為維持之前互助會之會務進行，藉由以會養
    會方式，仍先後召集如附表一所示之５個互助會，終至無法
    繼續開標，致被害人等受有附表７所示之財產上損失，惟事
    後賠償被害人等部分損失，且犯後坦承犯行，尚有悔意等一
    切情狀，量處詐欺取財罪５罪各有期徒刑六月，並定應執行
    刑為有期徒刑二年，均諭知易科罰金折算標準，以示懲戒。
四、本院經核原判決認事用法，俱無不合，量刑亦稱妥適，檢察
    官上訴意旨謂量刑過輕，被告上訴意旨謂量刑過重，指摘原
    判決不當，均無可取，為無理由，均應予駁回。
據上論結，應依刑事訴訟法第三百六十八條，判決如主文。
本案經檢察官羅清溪到庭執行職務。
中    華    民    國    100    年    12    月   20    日
                  刑事第一庭    審判長法  官  茆臺雲
                                      法  官  蔡長林
                                      法  官  陳義仲
以上正本證明與原本無異。
不得上訴。
                                      書記官  楊明靜
中    華    民    國   100    年    12    月    20    日
┌───────────────────────────────────────┐
│附表一：                                                                      │
├─┬────┬─┬──┬───┬──┬──┬─────────────────┤
│編│起迄時間│人│金額│已進行│應剩│實際│人頭會員                          │
│號│        │數│    │會數  │會數│活會│                                  │
├─┼────┼─┼──┼───┼──┼──┼─────────────────┤
│1 │96.9.20~│24│2萬 │24會  │0會 │6會 │潘惠貞、洪慧雯、林淑萍、鄭忠仁    │
│  │98.8.20 │  │元  │      │    │    │                                  │
├─┼────┼─┼──┼───┼──┼──┼─────────────────┤
│2 │97.1.20~│24│2萬 │20會  │4會 │13會│陳中典、李桂珍、洪慧雯、許嘉洪、劉│
│  │98.12.20│  │元  │      │    │    │美玉、劉瑞鈺、顏永蕙、莊芸萱、劉瑞│
│  │        │  │    │      │    │    │齡                                │
├─┼────┼─┼──┼───┼──┼──┼─────────────────┤
│3 │98.2.20~│24│2萬 │7會   │17會│17會│巫淑芬、謝育澤、許嘉洪、陳玉玲    │
│  │100.1.20│  │元  │      │    │    │                                  │
├─┼────┼─┼──┼───┼──┼──┼─────────────────┤
│4 │98.5.20~│24│2萬 │4會   │20會│20會│林淑萍2會、洪慧雯2會、張家雯、潘惠│
│  │100.4.20│  │元  │      │    │    │貞、馬秋蘭、林滋杏                │
├─┼────┼─┼──┼───┼──┼──┼─────────────────┤
│5 │98.6.20~│24│2萬 │3會   │21會│21會│郭璞真、周明慶、洪慧雯2會、林錦鳳 │
│  │100.5.20│  │元  │      │    │    │、陳淑利2會、洪萍、吳盈潔、鍾麗鳳 │
│  │        │  │    │      │    │    │、林滋杏、蔡明家2會、胡蘊珠、藍月 │
│  │        │  │    │      │    │    │素、黃淑靜2會、馬世憲、陳肇芳、陳 │
│  │        │  │    │      │    │    │美惠（本會僅有陳玉玲2會、陳瀅代為 │
│  │        │  │    │      │    │    │實際參加互助會之會員）            │
└─┴────┴─┴──┴───┴──┴──┴─────────────────┘
┌───────────────────────────────────────┐
│附表二：第一會（96年9月20日至98年8月20日）                                    │
├─┬───┬───┬────┬────┬─┬───┬───┬────┬────┤
│編│時間  │得標者│得標金額│備註    │編│時間  │得標者│得標金額│備註    │
│號│      │      │        │        │號│      │      │        │        │
├─┼───┼───┼────┼────┼─┼───┼───┼────┼────┤
│1 │96.9  │許嘉芬│        │每人交  │13│97.9  │吳秀玲│1900元  │        │
│  │      │      │        │20,000元│  │      │      │        │        │
├─┼───┼───┼────┼────┼─┼───┼───┼────┼────┤
│2 │96.10 │潘惠貞│2000元  │人頭戶  │14│97.10 │簡秉謙│1900元  │        │
├─┼───┼───┼────┼────┼─┼───┼───┼────┼────┤
│3 │96.11 │洪慧雯│2000元  │人頭戶  │15│97.11 │陳淑利│2100元  │        │
├─┼───┼───┼────┼────┼─┼───┼───┼────┼────┤
│4 │96.12 │蔡莉娟│2000元  │被告冒標│16│97.12 │王昭棟│2100元  │        │
├─┼───┼───┼────┼────┼─┼───┼───┼────┼────┤
│5 │97.1  │鍾麗鳳│2000元  │被告冒標│17│98.1  │吳孟璇│2000元  │        │
├─┼───┼───┼────┼────┼─┼───┼───┼────┼────┤
│6 │97.2  │林淑萍│2000元  │人頭戶  │18│98.2  │石陳月│2000元  │被告冒標│
│  │      │      │        │        │  │      │華    │        │        │
├─┼───┼───┼────┼────┼─┼───┼───┼────┼────┤
│7 │97.3  │林政賢│2000元  │        │19│98.3  │馬玉芬│2000元  │        │
├─┼───┼───┼────┼────┼─┼───┼───┼────┼────┤
│8 │97.4  │陳玉玲│2000元  │        │20│98.4  │盧煌欽│2000元  │被告冒標│
├─┼───┼───┼────┼────┼─┼───┼───┼────┼────┤
│9 │97.5  │蘇慶隆│1800元  │        │21│98.5  │郭桂萍│2000元  │        │
├─┼───┼───┼────┼────┼─┼───┼───┼────┼────┤
│10│97.6  │林政賢│1900元  │        │22│98.6  │郭璞真│2000元  │被告冒標│
├─┼───┼───┼────┼────┼─┼───┼───┼────┼────┤
│11│97.7  │馬世憲│1900元  │被告冒標│23│98.7  │洪萍  │1800元  │        │
├─┼───┼───┼────┼────┼─┼───┼───┼────┼────┤
│12│97.8  │鄭忠仁│1900元  │人頭戶  │24│98.8  │王佩茵│2000元  │被告冒標│
├─┴───┴───┴────┴────┴─┴───┴───┴────┴────┤
│20,000＋ (18,000×14)＋ (18,100×5)＋ (18,200×2)＋ (17,900×2)＝434,700      │
└───────────────────────────────────────┘
┌───────────────────────────────────────┐
│附表三：第二會（97年1月20日至98年12月20日）                                   │
├─┬───┬───┬────┬────┬─┬───┬───┬────┬────┤
│編│時間  │得標者│得標金額│備註    │編│時間  │得標者│得標金額│備註    │
│號│      │      │        │        │號│      │      │        │        │
├─┼───┼───┼────┼────┼─┼───┼───┼────┼────┤
│1 │97.1  │許嘉芬│        │每人交  │13│98.1  │馬玉芬│2000元  │被告冒標│
│  │      │      │        │20,000元│  │      │      │        │        │
├─┼───┼───┼────┼────┼─┼───┼───┼────┼────┤
│2 │97.2  │顏永蕙│2000元  │吳柏丞借│14│98.2  │      │2000元  │被告冒標│
│  │      │      │        │用顏永蕙│  │      │      │        │        │
│  │      │      │        │名義參與│  │      │      │        │        │
│  │      │      │        │互助會並│  │      │      │        │        │
│  │      │      │        │標會，被│  │      │      │        │        │
│  │      │      │        │告有給付│  │      │      │        │        │
│  │      │      │        │會款    │  │      │      │        │        │
├─┼───┼───┼────┼────┼─┼───┼───┼────┼────┤
│3 │97.3  │劉美玉│1900元  │人頭戶  │15│98.3  │劉瑞齡│2000元  │人頭戶  │
├─┼───┼───┼────┼────┼─┼───┼───┼────┼────┤
│4 │97.4  │陳中典│1900元  │人頭戶  │16│98.4  │      │2000元  │被告冒標│
├─┼───┼───┼────┼────┼─┼───┼───┼────┼────┤
│5 │97.5  │李桂珍│1900元  │人頭戶  │17│98.5  │許嘉洪│2000元  │被告冒標│
├─┼───┼───┼────┼────┼─┼───┼───┼────┼────┤
│6 │97.6  │林政賢│1900元  │被告冒標│18│98.6  │簡秉謙│2000元  │被告冒標│
├─┼───┼───┼────┼────┼─┼───┼───┼────┼────┤
│7 │97.7  │簡秉謙│1900元  │被告冒標│19│98.7  │趙葭蓓│1900元  │被告冒標│
├─┼───┼───┼────┼────┼─┼───┼───┼────┼────┤
│8 │97.8  │劉端鈺│2000元  │人頭戶  │20│98.8  │      │2000元  │被告冒標│
├─┼───┼───┼────┼────┼─┼───┼───┼────┼────┤
│9 │97.9  │潘惠貞│1900元  │被告冒標│21│98.9  │      │        │未進行  │
├─┼───┼───┼────┼────┼─┼───┼───┼────┼────┤
│10│97.10 │洪慧雯│1900元  │人頭戶  │22│98.10 │      │        │未進行  │
├─┼───┼───┼────┼────┼─┼───┼───┼────┼────┤
│11│97.11 │林潔如│2000元  │被告冒標│23│98.11 │      │        │未進行  │
├─┼───┼───┼────┼────┼─┼───┼───┼────┼────┤
│12│97.12 │蘇慶隆│2000元  │被告冒標│24│98.12 │      │        │未進行  │
├─┴───┴───┴────┴────┴─┴───┴───┴────┴────┤
│20,000＋ (18,000×11)＋(18,100×8)＝362,800                                   │
└───────────────────────────────────────┘
┌───────────────────────────────────────┐
│附表四：第三會（98年2月20日至100年1月20日）                                   │
├─┬───┬───┬────┬────┬─┬───┬───┬────┬────┤
│編│時間  │得標者│得標金額│備註    │編│時間  │得標者│得標金額│備註    │
│號│      │      │        │        │號│      │      │        │        │
├─┼───┼───┼────┼────┼─┼───┼───┼────┼────┤
│1 │98.2  │許嘉芬│2000元  │每人交  │13│99.2  │      │        │未進行  │
│  │      │      │        │20,000元│  │      │      │        │        │
├─┼───┼───┼────┼────┼─┼───┼───┼────┼────┤
│2 │98.3  │      │2000元  │被告冒標│14│99.3  │      │        │未進行  │
├─┼───┼───┼────┼────┼─┼───┼───┼────┼────┤
│3 │98.4  │      │2000元  │被告冒標│15│99.4  │      │        │未進行  │
├─┼───┼───┼────┼────┼─┼───┼───┼────┼────┤
│4 │98.5  │      │2000元  │被告冒標│16│99.5  │      │        │未進行  │
├─┼───┼───┼────┼────┼─┼───┼───┼────┼────┤
│5 │98.6  │      │2000元  │被告冒標│17│99.6  │      │        │未進行  │
├─┼───┼───┼────┼────┼─┼───┼───┼────┼────┤
│6 │98.7  │      │2000元  │被告冒標│18│99.7  │      │        │未進行  │
├─┼───┼───┼────┼────┼─┼───┼───┼────┼────┤
│7 │98.8  │巫淑芬│2000元  │人頭戶  │19│99.8  │      │        │未進行  │
├─┼───┼───┼────┼────┼─┼───┼───┼────┼────┤
│8 │98.9  │      │        │未進行  │20│99.9  │      │        │未進行  │
├─┼───┼───┼────┼────┼─┼───┼───┼────┼────┤
│9 │98.10 │      │        │未進行  │21│99.10 │      │        │未進行  │
├─┼───┼───┼────┼────┼─┼───┼───┼────┼────┤
│10│98.11 │      │        │未進行  │22│99.11 │      │        │未進行  │
├─┼───┼───┼────┼────┼─┼───┼───┼────┼────┤
│11│98.12 │      │        │未進行  │23│99.12 │      │        │未進行  │
├─┼───┼───┼────┼────┼─┼───┼───┼────┼────┤
│12│99.1  │      │        │未進行  │24│100.1 │      │        │未進行  │
├─┴───┴───┴────┴────┴─┴───┴───┴────┴────┤
│20,000＋ (18,000×6)＝128,000                                                 │
│蔡莉娟僅繳交6期，20,000＋ (18,000×5)＝110,000                                │
└───────────────────────────────────────┘
┌───────────────────────────────────────┐
│附表五：第四會（98年5月20日至100年4月20日）                                   │
├─┬───┬───┬────┬────┬─┬───┬───┬────┬────┤
│編│時間  │得標者│得標金額│備註    │編│時間  │得標者│得標金額│備註    │
│號│      │      │        │        │號│      │      │        │        │
├─┼───┼───┼────┼────┼─┼───┼───┼────┼────┤
│1 │98.5  │許嘉芬│2000元  │每人交  │13│99.5  │      │        │未進行  │
│  │      │      │        │20,000元│  │      │      │        │        │
├─┼───┼───┼────┼────┼─┼───┼───┼────┼────┤
│2 │98.6  │林滋杏│2000元  │人頭戶  │14│99.6  │      │        │未進行  │
├─┼───┼───┼────┼────┼─┼───┼───┼────┼────┤
│3 │98.7  │馬秋蘭│2000元  │人頭戶  │15│99.7  │      │        │未進行  │
├─┼───┼───┼────┼────┼─┼───┼───┼────┼────┤
│4 │98.8  │林淑萍│2000元  │人頭戶  │16│99.8  │      │        │未進行  │
├─┼───┼───┼────┼────┼─┼───┼───┼────┼────┤
│5 │98.9  │      │        │未進行  │17│99.9  │      │        │未進行  │
├─┼───┼───┼────┼────┼─┼───┼───┼────┼────┤
│6 │98.10 │      │        │未進行  │18│99.10 │      │        │未進行  │
├─┼───┼───┼────┼────┼─┼───┼───┼────┼────┤
│7 │98.11 │      │        │未進行  │19│99.11 │      │        │未進行  │
├─┼───┼───┼────┼────┼─┼───┼───┼────┼────┤
│8 │98.12 │      │        │未進行  │20│99.12 │      │        │未進行  │
├─┼───┼───┼────┼────┼─┼───┼───┼────┼────┤
│9 │99.1  │      │        │未進行  │21│100.1 │      │        │未進行  │
├─┼───┼───┼────┼────┼─┼───┼───┼────┼────┤
│10│99.2  │      │        │未進行  │22│100.2 │      │        │未進行  │
├─┼───┼───┼────┼────┼─┼───┼───┼────┼────┤
│11│99.3  │      │        │未進行  │23│100.3 │      │        │未進行  │
├─┼───┼───┼────┼────┼─┼───┼───┼────┼────┤
│12│99.4  │      │        │未進行  │24│100.4 │      │        │未進行  │
├─┴───┴───┴────┴────┴─┴───┴───┴────┴────┤
│20,000＋ (18,000×3)＝74,000                                                  │
│鍾麗鳳僅繳交3期20,000＋ (18,000×2)＝56,000                                   │
└───────────────────────────────────────┘
┌───────────────────────────────────────┐
│附表六：第五會（98年6月20日至100年5月20日）                                   │
├─┬───┬───┬────┬────┬─┬───┬───┬────┬────┤
│編│時間  │得標者│得標金額│備註    │編│時間  │得標者│得標金額│備註    │
│號│      │      │        │        │號│      │      │        │        │
├─┼───┼───┼────┼────┼─┼───┼───┼────┼────┤
│1 │98.6  │許嘉芬│2000元  │每人交  │13│99.6  │      │        │未進行  │
│  │      │      │        │20,000元│  │      │      │        │        │
├─┼───┼───┼────┼────┼─┼───┼───┼────┼────┤
│2 │98.7  │      │2000元  │人頭戶  │14│99.7  │      │        │未進行  │
├─┼───┼───┼────┼────┼─┼───┼───┼────┼────┤
│3 │98.8  │      │2000元  │人頭戶  │15│99.8  │      │        │未進行  │
├─┼───┼───┼────┼────┼─┼───┼───┼────┼────┤
│4 │98.9  │      │        │未進行  │16│99.9  │      │        │未進行  │
├─┼───┼───┼────┼────┼─┼───┼───┼────┼────┤
│5 │98.10 │      │        │未進行  │17│99.10 │      │        │未進行  │
├─┼───┼───┼────┼────┼─┼───┼───┼────┼────┤
│6 │98.11 │      │        │未進行  │18│99.11 │      │        │未進行  │
├─┼───┼───┼────┼────┼─┼───┼───┼────┼────┤
│7 │98.12 │      │        │未進行  │19│99.12 │      │        │未進行  │
├─┼───┼───┼────┼────┼─┼───┼───┼────┼────┤
│8 │99.1  │      │        │未進行  │20│100.1 │      │        │未進行  │
├─┼───┼───┼────┼────┼─┼───┼───┼────┼────┤
│9 │99.2  │      │        │未進行  │21│100.2 │      │        │未進行  │
├─┼───┼───┼────┼────┼─┼───┼───┼────┼────┤
│10│99.3  │      │        │未進行  │22│100.3 │      │        │未進行  │
├─┼───┼───┼────┼────┼─┼───┼───┼────┼────┤
│11│99.4  │      │        │未進行  │23│100.4 │      │        │未進行  │
├─┼───┼───┼────┼────┼─┼───┼───┼────┼────┤
│12│99.5  │      │        │未進行  │24│100.5 │      │        │未進行  │
├─┴───┴───┴────┴────┴─┴───┴───┴────┴────┤
│20,000＋ (18,000×2)＝56,000                                                  │
└───────────────────────────────────────┘
┌───────────────────────────────────┐
│附表七                                                                │
├──┬────┬─────────────────┬─────┬───┤
│編號│告訴人及│參與互助會情形                    │損失金額  │出處  │
│    │被害人  │                                  │          │      │
├──┼────┼─────────────────┼─────┼───┤
│ 1  │盧煌欽  │參與附表一編號3互助會1會 (128, 000│128,000元 │      │
│    │        │元)，尚為活會。                   │          │      │
├──┼────┼─────────────────┼─────┼───┤
│ 2  │郭璞真  │參與附表一編號1、4互助會各1會 (算 │508,700元 │      │
│    │        │式為434,700＋74,000＝508,700)，均 │          │      │
│    │        │尚為活會。                        │          │      │
├──┼────┼─────────────────┼─────┼───┤
│ 3  │林錦鳳  │參與附表一編號3、4互助會各1會 (算 │202,000元 │      │
│    │        │式為128,000＋74,000＝202,000元)， │          │      │
│    │        │均尚為活會。                      │          │      │
├──┼────┼─────────────────┼─────┼───┤
│ 4  │馬仕憲  │參與附表一編號1、4互助會各1會 (算 │288,700元 │      │
│    │        │式為434,700＋74,000－220,000＝288,│          │      │
│    │        │700)，均尚為活會。（被告事後有給付│          │      │
│    │        │22萬元）                          │          │      │
├──┼────┼─────────────────┼─────┼───┤
│ 5  │馬玉芬  │參與附表一編號2、3互助會各1會 (算 │490,800元 │      │
│    │        │式為362,800＋128,000＝490,800)，均│          │      │
│    │        │尚為活會。                        │          │      │
├──┼────┼─────────────────┼─────┼───┤
│ 6  │黃明華  │參與附表一編號3互助會1會 (128,000 │128,000元 │警卷  │
│    │        │元)，尚為活會。                   │          │第31頁│
├──┼────┼─────────────────┼─────┼───┤
│ 7  │陳淑利  │參與附表一編號2互助會1會、編號4互 │510,800元 │      │
│    │        │助會2會 (算式為362,800＋74,000×2 │          │      │
│    │        │＝510,800元)，均尚為活會。        │          │      │
├──┼────┼─────────────────┼─────┼───┤
│ 8  │石陳月華│參與附表一編號1、2、3互助會各1會( │808,500元 │      │
│    │        │算式為434,700＋362,800＋11,000＝80│          │      │
│    │        │8,500)，均尚為活會。              │          │      │
├──┼────┼─────────────────┼─────┼───┤
│ 9  │陳肇芳  │參與附表一編號3互助會2會、編號4互 │330,000元 │警卷  │
│    │        │助會1會 (算式為128,000×2＋74,000 │          │第37頁│
│    │        │＝330,000)，均尚為活會。          │          │      │
├──┼────┼─────────────────┼─────┼───┤
│ 10 │蔡佳容  │參與附表一編號2互助會1會 (362,800 │362,800元 │      │
│    │        │元)，尚為活會。                   │          │      │
├──┼────┼─────────────────┼─────┼───┤
│ 11 │陳安妮  │參與附表一編號3互助會2會 (算式為12│256,000元 │警卷  │
│    │        │8,000×2＝256,000元)，尚為活會。  │          │第43頁│
├──┼────┼─────────────────┼─────┼───┤
│ 12 │林潔如  │參與附表一編號2互助會1會 (362,800 │362,800元 │      │
│    │        │元)，尚為活會。                   │          │      │
├──┼────┼─────────────────┼─────┼───┤
│ 13 │胡蘊珠  │與吳盈潔共同參與附表一編號4互助會1│37,000元  │警卷  │
│    │        │會(算式為74,000÷2＝37,000)，尚為 │          │第47頁│
│    │        │活會。                            │          │      │
├──┼────┼─────────────────┼─────┼───┤
│ 14 │吳盈潔  │與胡蘊珠共同參與附表一編號4互助會1│37,000元  │警卷  │
│    │        │會(算式為74,000÷2＝37,000)，尚為 │          │第47頁│
│    │        │活會。                            │          │      │
├──┼────┼─────────────────┼─────┼───┤
│ 15 │黃淑靜  │參與附表一編號4互助會1會 (74,000元│74,000元  │警卷  │
│    │        │)，尚為活會。                     │          │第49頁│
├──┼────┼─────────────────┼─────┼───┤
│ 16 │周明慶  │參與附表一編號4互助會1會 (74,000元│74,000元  │警卷  │
│    │        │)，尚為活會。                     │          │第51頁│
├──┼────┼─────────────────┼─────┼───┤
│ 17 │陳珍妮  │參與附表一編號3互助會2會 (算式為12│256,000元 │警卷  │
│    │        │8,000×2＝256,000元)，均尚為活會。│          │第53頁│
├──┼────┼─────────────────┼─────┼───┤
│ 18 │蔡明家  │參與附表一編號4互助會2會 (算式為74│148,000元 │警卷  │
│    │        │,000 ×2＝148,000元)，均尚為活會。│          │第54頁│
├──┼────┼─────────────────┼─────┼───┤
│ 19 │洪萍    │參與附表一編號4互助會1會 (74,000元│74,000元  │警卷  │
│    │        │)，尚為活會。                     │          │第56頁│
├──┼────┼─────────────────┼─────┼───┤
│ 20 │藍月素  │與趙葭蓓共同參與附表一編號4互助會1│37,000元  │警卷  │
│    │        │會(算式為74,000÷2＝37,000)，尚為 │          │第58頁│
│    │        │活會。                            │          │      │
├──┼────┼─────────────────┼─────┼───┤
│ 21 │趙葭蓓  │參與附表一編號2互助會2會，另與藍月│762,600元 │警卷  │
│    │        │素共同參與附表一編號4互助會1會 (算│          │第58頁│
│    │        │式為362,800×2＋37,000＝762,600)，│          │      │
│    │        │均尚為活會。                      │          │      │
├──┼────┼─────────────────┼─────┼───┤
│ 22 │鄭秀玉  │以自己及鄭宇文名義參與附表一編號3 │256,000元 │警卷  │
│    │        │互助會各1會 (算式為128,000×2＝256│          │第60頁│
│    │        │,000元)，均尚為活會。             │          │      │
├──┼────┼─────────────────┼─────┼───┤
│ 23 │王春亮  │以自己及鄭加典名義參與附表一編號3 │256,000元 │警卷  │
│    │        │互助會各1會 (算式為128,000×2＝256│          │第62頁│
│    │        │,000元)，均尚為活會。             │          │      │
├──┼────┼─────────────────┼─────┼───┤
│ 24 │陳美惠  │參與附表一編號3互助2會、編號4互助 │330,000元 │警卷  │
│    │        │會1會 (算式為128,000×2＋74,000＝3│          │第64頁│
│    │        │30,000)，均尚為活會。             │          │      │
├──┼────┼─────────────────┼─────┼───┤
│ 25 │蔡莉娟  │參與附表一編號1互助會1會、編號3互 │654,700元 │      │
│    │        │助會2會 (分別為434,700＋110,000 ×│          │      │
│    │        │2＝654,700)，均尚為活會。         │          │      │
├──┼────┼─────────────────┼─────┼───┤
│ 26 │蘇慶隆  │參與附表一編號2互助會1會 (362,800 │362,800元 │      │
│    │        │元)，尚為活會。                   │          │      │
├──┼────┼─────────────────┼─────┼───┤
│ 27 │王佩茵  │與郭桂萍共同參與附表一編號1互助會1│217,350元 │      │
│    │        │會 (算式為434,700÷2＝217,350)，尚│          │      │
│    │        │為活會。                          │          │      │
├──┼────┼─────────────────┼─────┼───┤
│ 28 │郭桂萍  │與王佩茵共同參與附表一編號1互助會1│217,350元 │      │
│    │        │會(算式為434,700÷2＝217,350)，尚 │          │      │
│    │        │為活會。                          │          │      │
├──┼────┼─────────────────┼─────┼───┤
│ 29 │呂玫璇  │參與附表一編號2互助會1會(362,800元│362,800元 │      │
│    │        │)，尚為活會。                     │          │      │
├──┼────┼─────────────────┼─────┼───┤
│ 30 │林政賢  │參與附表一編號2互助會1會 (362,800 │362,800元 │      │
│    │        │元)，尚為活會。                   │          │      │
├──┼────┼─────────────────┼─────┼───┤
│ 31 │簡秉謙  │參與附表一編號2互助會2會 (算式為36│725,600元 │      │
│    │        │2,800×2＝725,600元)，均尚為活會。│          │      │
├──┼────┼─────────────────┼─────┼───┤
│ 32 │鍾麗鳳  │參與附表一編號1、4互助會各1會 (分 │490,700元 │      │
│    │        │別為434,700＋56,000＝490,700)，均 │          │      │
│    │        │尚為活會。                        │          │      │
├──┼────┼─────────────────┼─────┼───┤
│ 33 │陳玉珍  │參與附表一編號2互助會1會 (362,800 │362,800元 │      │
│    │        │元)，尚為活會。                   │          │      │
├──┼────┼─────────────────┼─────┼───┤
│ 34 │陳玉玲  │參與附表一編號5互助會2會 (算式為56│112,000元 │      │
│    │        │,000 ×2＝112,000元)，均尚為活會。│          │      │
├──┼────┼─────────────────┼─────┼───┤
│ 35 │潘惠貞  │參與附表一編號2互助會1會 (362,800 │362,800元 │      │
│    │        │元)，尚為活會。                   │          │      │
├──┼────┼─────────────────┼─────┼───┤
│ 36 │陳瀅代  │參與附表一編號5互助會1會，尚為活會│56,000元  │      │
│    │        │。                                │          │      │
└──┴────┴─────────────────┴─────┴───┘
附錄：本案論罪科刑法條全文：
刑法第三百三十九條第一項：
意圖為自己或第三人不法之所有，以詐術使人將本人或第三人之
物交付者，處五年以下有期徒刑、拘役或科或併科一千元以下罰
金。